臺灣屏東地方法院刑事判決             100年度簡上字第97號
上  訴  人
即  被  告  鄭義景
上列上訴人因詐欺案件，不服本院100 年度簡字第596 號中華民
國100 年4 月20日第一審簡易判決（聲請簡易判決處刑案號：99
年度偵字第8228、8736號），提起上訴，本院管轄之第二審合議
庭判決如下：
    主  文
上訴駁回。
鄭義景緩刑年，並應向臺灣屏東地方法院檢察署檢察官指定之
公益團體、地方自治團體或社區提供陸拾小時之義務勞務。緩刑
期間付保護管束。
    事  實
一、鄭義景與某詐欺集團不詳成年成員（含「陳志鵬」、「阿銘
    」等成年人）共同意圖為自己不法之所有，基於詐欺取財之
    犯意聯絡，推由該犯罪集團某真實姓名、年籍不詳之成年人
    為下列詐騙行為，而以鄭義景於新光商業銀行萬丹分行（下
    稱新光銀行）開設之帳號0000000000000000776 號帳戶供被
    詐騙對象匯款，再由鄭義景將款項轉帳至其他詐騙集團控管
    之帳戶內，或提領寄送至詐騙集團所指定之地點：
  (一)於民國99年4 月24日某時許，某自稱「曉涵」之女子撥打電
    話予許宸安，誆稱許宸安須至自動櫃員機操作確認身分，始
    能見面云云，致許宸安陷於錯誤，依指示至自動櫃員機操作
    ，而於同日18時許，遭詐騙轉帳新臺幣（下同）8,888 元至
    鄭義景前開帳戶內，鄭義景再將款項轉帳至該集團成員控管
    之帳戶內。
  (二)於99年5 月6 日某時許，某自稱「林恩琪」之女性網友撥打
    電話予吳維凱，佯稱須吳維凱至自動櫃員機操作確認身分，
    始能見面援交云云，吳維凱因之陷於錯誤，依指示至自動櫃
    員機操作，致於同日稍後，遭詐騙轉帳4,431 元至鄭義景前
    開帳戶內，鄭義景再將款項轉帳至該集團成員控管之帳戶內
    。
  (三)於99年5 月初某日，某姓名、年籍不詳之成年女子撥打電話
    予楊介安，佯稱要楊介安至自動櫃員機操作確認身分，始能
    見面云云，楊介安因而陷於錯誤，依指示至自動櫃員機操作
    ，於同月28日凌晨0 時18分許，遭詐騙轉帳10萬2,000 元至
    鄭義景前開帳戶內，鄭義景再將該款項領出後，以「空軍一
    號」客運，寄送至該客運臺北縣汐止鎮（現改制為新北市汐
    止區）總站，再由某詐騙集團成員前往提領。
    嗣因許宸安、吳維凱發覺有異，報警處理始循線查獲上情。
二、案經臺北縣（現改制為新北市）政府警察局永和分局、屏東
    縣政府警察局屏東分局報告臺灣屏東地方法院檢察署檢察官
    偵查後，聲請以簡易判決處刑。
    理  由
壹、證據能力方面：
    按傳聞法則之重要理論依據，在於傳聞證據未經當事人之反
    對詰問予以核實，乃予排斥，惟若當事人已放棄對原供述人
    之反對詰問權，於法院審判時表明同意該等傳聞證據可作為
    證據，基於證據資料愈豐富，愈有助於真實發現之理念，並
    貫徹刑事訴訟法修法加重當事人進行主義之精神，確認當事
    人對於證據能力有處分權之制度，傳聞證據經當事人同意作
    為證據，法院認為適當者，亦得為證據。本件上訴人即被告
    （下稱被告）鄭義景對於檢察官提出之證據之證據能力於本
    院審理時均表示「無意見」（見本院卷第24頁反面），又對
    於卷附具有傳聞證據性質之證據，於本院言詞辯論終結前，
    皆已知其情，然未聲明異議，本院復斟酌各該證據並非非法
    取得，亦無證明力明顯過低之情形，以之作為證據，應屬適
    當，是依刑事訴訟法第159 條之5 第2 項規定，應認該等證
    據均得採為證據。
貳、實體方面：
一、訊據被告鄭義景對於上揭犯罪事實，坦承不諱（見本院卷第
    28頁正、反面），並經證人即被害人楊介安、吳維凱、許宸
    安證陳在卷；復有吳維凱之自動櫃員機交易明細表、存摺內
    頁影本、新光銀行萬丹分行99年6 月30日（99）新光萬丹字
    第286 號函附之鄭義景往來明細及開戶資料、新光商業銀行
    萬丹分行99年12月8 日（99）新光萬丹字第518 號附之鄭義
    景自動櫃員機提款交易明細，及臺灣銀行臺南科學園區分行
    100 年1 月14日南科營字第10050000201 號函附楊介安交易
    明細等件足資佐證。被告上開任意性之自白既有前揭證據可
    佐，核與事實相符，自得採為論罪科刑之依據。本案事證業
    臻明確，被告上揭犯行洵堪認定。
二、核被告鄭義景所為，均係犯刑法第339 條第1 項之詐欺取財
    罪。被告與真實姓名、年籍不詳之成年人「陳志鵬」、「阿
    銘」，及其所屬詐騙集團成年成員，就上開犯行均有犯意聯
    絡及行為分擔，皆應論以共同正犯。被告所犯上開3 罪，犯
    意各別，行為互殊，應予以分論併罰。
三、原審認被告罪證明確，因而適用刑法第28條、第339 條第1
    項、第51條第5 款、第41條第1 項前段，刑法施行法第1 條
    之1 等規定，並審酌被告正值青壯，非無工作謀生能力，竟
    任意提供金融帳戶為詐騙集團之收款帳戶，並擔任俗稱「車
    手」之取款工作，使其所屬詐騙集團成員得以毫無顧忌大肆
    行騙，致檢警查緝困難，且被害人許宸安、吳維凱、楊介安
    因而被詐騙金錢受有損失，已對社會治安造成危害，另衡其
    素行、犯罪之動機、目的、手段，暨於犯後之態度等一切情
    狀，就被告所犯前開3 罪分別量處有期徒刑2 月、2 月、3
    月，並各諭知以1,000 元折算1 日之易科罰金折算標準，復
    定其應執行刑為有期徒刑6 月，並諭知以1,000 元折算1 日
    之易科罰金折算標準，經核原判決認事用法，均無不合，量
    刑亦屬允當。被告空言上訴指摘原判決不當，為無理由，應
    予駁回。
四、按「受二年以下有期徒刑、拘役或罰金之宣告，而有下列情
    形之一，認以暫不執行為適當者，得宣告二年以上五年以下
    之緩刑，其期間自裁判確定之日起算：一未曾因故意犯罪受
    有期徒刑以上刑之宣告者。二前因故意犯罪受有期徒刑以上
    刑之宣告，執行完畢或赦免後，五年以內未曾因故意犯罪受
    有期徒刑以上刑之宣告者。」刑法第74條第1 項定有明文。
    本院審酌被告雖尚未與被害人吳維凱達成民事和解，惟其前
    無任何犯罪前科，有臺灣高等法院被告前案紀錄表在卷可按
    ；其復於本院審理時坦認犯行，且依被害人許宸安、楊介安
    要求之金額，當庭提出款項，賠償被害人許宸安、楊介安（
    此見本院100 年6 月28日審判筆錄即明。另被告未當庭給付
    楊介安之所餘金額2 萬4,000 元，則經被告允諾另日匯予楊
    介安，並經楊介安同意在卷；至吳維凱部分，則因吳維凱經
    傳喚，未於本院審理期日到庭，而被告亦不知悉吳維凱之聯
    絡方式，乃致無法磋商和解事宜），足認被告非無悔意，且
    已盡力彌補己過，故諒其經此偵、審程序，當知警惕，應無
    再犯之虞，因認其上開所受宣告之刑以暫不執行為適當，乃
    併依刑法第74條第1 項第1 款之規定予以宣告緩刑3 年。再
    本院考量雖被告犯後有所悔意，有如前述，惟其所為究有不
    該，為確實導正被告之錯誤觀念與行為，並使被告於緩刑期
    間保持良好品行，促進其人際關係及處事態度之正面化，乃
    認有藉由服務機會使被告復歸正確處事觀念並融入社會之必
    要，爰依刑法第74條第2 項第5 款之規定，命於緩刑期間，
    向臺灣屏東地方法院檢察署檢察官指定之公益團體、地方自
    治團體或社區提供60小時之義務勞務，並依刑法第93條第1
    項第2 款之規定，併宣告緩刑期間付保護管束。
據上論結，應依刑事訴訟法第455 條之1 第1 項、第3 項、第36
8 條，刑法第74條第1 項第1 款、第2 項第5 款、第93條第1 項
第2 款，判決如主文。
本案經檢察官鍾佩真到庭執行職務。
中    華    民    國   100    年    7     月    8     日
                  刑事第一庭    審判長法  官  徐美麗
                                      法  官  楊宗翰
                                      法  官  許瑜容
以上正本證明與原本無異。
不得上訴。
中    華    民    國   100    年    7     月    8     日
                                      書記官  溫訓暖
附錄本判決論罪科刑法條：
《刑法第339條》
意圖為自己或第三人不法之所有，以詐術使人將本人或第三人之
物交付者，處5 年以下有期徒刑、拘役或科或併科1 千元以下罰
金。
以前項方法得財產上不法之利益或使第三人得之者，亦同。
前二項之未遂犯罰之。